【裁判字號】    95,台上,6337
【裁判日期】    951116
【裁判案由】    違反毒品危害防制條例
【裁判全文】
最高法院刑事判決            九十五年度台上字第六三三七號
上  訴  人  甲○○
            乙○○（原名洪士蘋）
上 列一 人
選任辯護人  洪士宏律師
            林易玫律師
上列上訴人等因違反毒品危害防制條例案件，不服台灣高等法院
高雄分院中華民國九十五年八月十六日第二審判決[九十五年度
上訴字第九○九號，起訴案號：台灣屏東地方法院檢察署九十二
年度偵字第二一五四號（第一、二審判決均漏載）、九十三年度
偵緝字第二二八號]，提起上訴，本院判決如下：
    主  文
上訴駁回。
    理  由
按刑事訴訟法第三百七十七條規定：上訴於第三審法院，非以判
決違背法令為理由不得為之；是提起第三審上訴，應以原判決違
背法令為理由，係屬法定要件；如果上訴理由狀並未依據卷內訴
訟資料具體指摘原判決不適用何種法則或如何適用不當，或所指
摘原判決違法情事，顯與法律規定得為第三審上訴理由之違法情
形不相適合時，均應認其上訴為違背法律上之程式，予以駁回。
原判決依憑甲○○、乙○○於原審法院審理時之部分自白，證人
即承辦警員張復順、許清榮於第一審法院之證述，甲○○承認為
其通話內容之監聽譯文一份、監聽錄音光碟二片、海洛因六小包
（驗後淨重計四點四七公克）、電子磅秤一台、塑膠分裝袋一大
包及一小包在卷或扣案等證據，資以認定甲○○、乙○○犯行為
時即修正前刑法第二十八條、修正後毒品危害防制條例第四條第
六項、第一項共同販賣第一級毒品未遂罪，因而維持第一審論甲
○○、乙○○上開罪名，各處有期徒刑柒年之判決，駁回甲○○
、乙○○二人在第二審關於此部分之上訴；已詳認定犯罪事實
之依據及憑以認定之理由，並對甲○○、乙○○所為否認犯罪之
辯詞，如何不足採信，亦已依據卷內資料予以指駁及說明，俱有
卷存之證據資料可資覆按；從形式上觀察，原判決並無違背法令
情形。上訴人甲○○之上訴意旨略稱：原判決認定上訴人販賣第
一級毒品海洛因未遂，無非以0000000000行動電話遭
監聽之譯文及有海洛因六小包等物扣案為主要論據；然該監聽譯
文，並不知對話人為誰？亦無由認定究買賣何種毒品及已否達成
買賣合意? 而乙○○所持有為警查獲之海洛因二小包，係洪女厭
惡上訴人吸毒，擬帶下樓丟棄時被查獲，委非帶下樓與某男子交
易，自不得僅憑乙○○持有海洛因二小包為警查獲，即認上訴人
與洪女共同販賣海洛因未遂。上訴人乙○○上訴意旨亦略稱：警
方除在案發現場自上訴人身上查獲海洛因二小包外，並未發現疑
似買毒之人在場，迭據承辦警員張復順、許清榮於第一審法院審
理時到庭證述明確；又依電話監聽譯文以觀，截聽上開電話的時
間為民國九十二年三月四日下午五時二十分許，而警方遲至同日
下午六時許始查獲上訴人，時間相差四十分鐘，實難認定上訴人
於接獲電話後四十分鐘下樓，係為趕赴交付毒品之約；況電話監
聽譯文內容僅提及「 800」，並未言明係為購買海洛因或另有其
他目的，且警方自上訴人身上查獲之海洛因，市價顯逾新台幣（
下同）八百元，則原判決認定上訴人以八百元代價，擬販售上開
海洛因二小包，洵與常理不符；原判決僅憑警方自上訴人身上查
獲海洛因二小包，即推論上訴人與甲○○共同販賣海洛因未遂，
殊與證據法則相違背；均請求撤銷原判決所為不利上訴人等之判
決，發回原審法院更為適法之判決各等語。核該等上訴意旨，均
未依據卷內資料，具體表明原判決究係如何違背法令，而置原判
決明白之論敘於不顧，仍執前詞再為事實上之爭辯，難謂已符合
首揭法定上訴要件，其等上訴違背法律上之程式，均應予駁回。
甲○○另被訴轉讓第一級毒品海洛因、收受贓物，甲○○、乙○
○另被訴持有第二級毒品安非他命部分，均經判決確定，附為敘
明。
據上論結，應依刑事訴訟法第三百九十五條前段，判決如主文。
中    華    民    國  九十五  年   十一   月   十六   日
                      最高法院刑事第十二庭
                          審判長法官  林  永  茂
                                法官  洪  文  章
                                法官  蘇  振  堂
                                法官  蕭  仰  歸
                                法官  何  菁  莪
      本件正本證明與原本無異
                                      書  記  官
中    華    民    國  九十五  年   十一   月  二十二  日
                                                      V


司法院資訊處製作；財團法人民間司法改革基金會備份。
